# 【请教陈版】关于购入基础软件后在调试改造初始化期间的会计列报问题

提问人：LittleHow 时间：2020-07-22 14:36:00
请教陈版主：
如果是企业购入基础的软件（例如 100 万），付款后，对方已交付基础的软件给企业，然后企业还需自行调试改造初始化等（用了 30 万，时间半年），在自己调试完成前，那 100 万的基础软件购买费，是作为开发支出 还是 预付款项呢？
因为那个基础软件卖方已经交付给我们了，感觉已经不是预付款项了~？ 应将 100 万元的外购基础软件费作为开发支出吗？
但是我从准则指南、指南讲解都找不到对应的说明或者例子。

回答人：chenyiwei
建议将外购软件支出 100 万元列报为其他非流动资产。后续自行调试改造的 30 万元支出可以作为研发支出核算。